【裁判字號】    99,上訴,940
【裁判日期】    991015
【裁判案由】    毒品危害防制條例
【裁判全文】
臺灣高等法院刑事判決                 99年度上訴字第940號
上  訴  人  臺灣桃園地方法院檢察署檢察官
上  訴  人
即  被  告  戊○○
選任辯護人  蔡錦得律師
上  訴  人
即  被  告  甲○○
選任辯護人  賴鍚卿律師
上  訴  人
即  被  告  丙○○
指定辯護人  法律扶助王淑琍律師
上列上訴人因毒品危害防制條例案件，不服臺灣桃園地方法院98
年度訴字第839號，中華民國98 年12月11日第一審判決（起訴案
號：臺灣桃園地方法院檢察署98年度偵字第8696、10562、10587
、10588、15842號），提起上訴，本院判決如下：
    主  文
原判決關於戊○○及甲○○有罪部份暨其等之應執行刑，及丙○○部分，均撤銷。
戊○○犯如附表一及附表二「應處罪刑」欄所示之罪，各處如附
表一、二「應處罪刑」欄所示之主刑及從刑，應執行有期徒刑拾
貳年。未扣案之販賣毒品所得新臺幣肆千捌佰元沒收（其中壹千
元應與甲○○連帶沒收），如全部或一部不能沒收時，以其財產
抵償之；扣案之行動電話壹支（內含門號0000000000號SIM卡壹
張）沒收。
甲○○販賣第二級毒品，累犯，處有期徒刑柒年參月。未扣案之
販賣毒品所得新臺幣壹仟元應與戊○○連帶沒收，如全部或一部
不能沒收時，以渠等財產連帶抵償之；扣案之行動電話壹支（內
含門號0000000000號SIM卡壹張）沒收。
丙○○販賣第二級毒品，處有期徒刑柒年貳月。未扣案之販賣毒
品所得新臺幣壹仟元沒收，如全部或一部不能沒收時，以其財產
抵償之；扣案之行動電話壹支（內含門號0000000000號SIM 卡壹
張）沒收。
戊○○、甲○○被訴如附表四編號三所示之販賣第二級毒品部分
，均無罪。
其餘上訴駁回。
    事  實
一、甲○○於民國95年間，因詐欺案件，經原審法院以95年度壢
    簡字第1471刑事簡易判決判處有期徒刑5 月，上訴後經同院
    以95年度簡上字第459號改判有期徒刑6月確定，嗣經同院以
    96年度聲減字第6010號裁定減為有期徒刑3月確定，於97年1
    月13日入監執行，於同年4 月12日縮刑期滿，同年月13日徒
    刑執行完畢出監（構成累犯）。
二、甲○○與戊○○均明知安非他命屬毒品危害防制條例第2 條
    第2 項第2 款所稱之第二級毒品，不得販賣、持有，甲○○
    詎仍不思悔改，與戊○○共同基於販賣第二級毒品安非他命
    營利之犯意聯絡，以戊○○所持用之門號0000000000號作為
    聯絡販賣毒品安非他命之工具，推由戊○○於如附表一所示
    時間，持如附表一所示門號之行動電話與丁○○為如附表一
    所示之通話內容，丁○○與戊○○達成買賣安非他命之合意
    後，再由甲○○於如附表一所示之時間，在如附表一所示之
    地點，出面交付第二級毒品安非他命予丁○○，並向丁○○
    收取新臺幣（下同）1千元價金。
三、戊○○復另基於販賣第二級毒品安非他命營利之犯意，以所
    持用門號0000000000號行動電話，供丙○○、陳玉珍與其購
    買安非他命聯絡之用，由丙○○、陳玉珍於如附表二編號 1
    至3 所示之時間，撥打上開門號與戊○○聯絡，為如附表二
    編號1至3所示之通話內容，由丙○○、陳玉珍分別與戊○○
    達成買賣安非他命之合意後，戊○○分別於如附表二編號 1
    至3 所示之時間，在如附表二編號1至3所示之地點，分別交
    付第二級毒品安非他命予丙○○、陳玉珍，並分別向渠等收
    取如附表二編號1至3所示之價金，其中丙○○向戊○○購買
    如附表二編號2所示該次安非他命議定之價金係2千元，惟因
    丙○○當時僅有1千8百元現金，故先行交付1千8百元予戊○○，而積欠戊○○2百元。
四、丙○○亦明知安非他命屬毒品危害防制條例第2條第2 項第2
    款所稱之第二級毒品，不得販賣、持有，丙○○竟基於販賣
    第二級毒品安非他命營利之犯意，於98年3月25日晚間11 時
    59分05秒，戊○○以所持門號0000000000號行動電話撥打其
    所持門號0000000000號行動電話，渠等2 人為如附表四所示
    之通話內容，達成買賣安非他命之合意後，丙○○於翌日（
    26日）凌晨零時52 分許，在桃園縣平鎮市○○街99巷1號住
    處內，交付安非他命1包予戊○○，並向戊○○收取現金1千
    元。
五、嗣員警依據通訊監察，得知戊○○、甲○○、丙○○有上開
    販賣安非他命犯行，經持桃園地方法院檢察署檢察官核發之
    拘票，於98年4月14日晚間8時35分許，在甲○○於桃園縣平
    鎮市○○○路19巷2 弄16號住處，拘獲甲○○及戊○○到案
    ，於98年4月15日下午4時許，在丙○○於桃園縣平鎮市○○
    街99巷1號住處，拘獲丙○○到案，而查悉上情。
六、案經桃園縣政府警察局楊梅分局報請臺灣桃園地方法院檢察
    署檢察官偵查起訴。
    理  由
壹、証據能力：
一、被告及辯護人辯稱：被告以外之人之警詢，均無證據能力乙
    節，按被告以外之人於審判外之言詞或書面陳述，除法律有
    規定者外，不得作為證據，刑事訴訟法第159條第1項，定有
    明文，是此部份所辯，即非無據。
二、被告及辯護人辯稱：被告以外之人之偵訊筆錄均無證據能力
    乙節，按被告以外之人於偵查中向檢察官所為陳述，除顯有
    不可信之情況者外，得為證據，刑事訴訟法第159條之1 第2
    項定有明文。偵查中對被告以外之人（包括證人、鑑定人、
    告訴人、被害人及共同被告等）所為之偵查筆錄，或被告以
    外之人向檢察官所提之書面陳述，性質上均屬傳聞證據；惟
    現階段刑事訴訟法規定檢察官代表國家偵查犯罪、實施公訴
    ，依法其有訊問被告、證人及鑑定人之權，證人、鑑定人且
    須具結，而實務運作時，檢察官偵查中向被告以外之人所取
    得之陳述，原則上均能遵守法律規定，不致違法取供，其可
    信度極高，是被告以外之人前於偵查中已具結而為證述，除
    反對該項供述得具有證據能力之一方，已釋明「顯有不可信
    之情況」之理由外，不得以該證人於偵查中之陳述不具證據
    能力。本件證人丁○○、陳玉珍、證人即被告丙○○、戊○○（證人丁○○係關於被告甲○○、戊○○販毒犯行部分、
    證人陳玉珍、丙○○係關於被告戊○○販毒犯行部分、證人
    戊○○係關於被告丙○○販毒犯行部分）於檢察官偵查中所
    為之證述，當事人均未曾提及檢察官在偵查時有不法取供之
    情形，反對證人丁○○、陳玉珍、丙○○該等供述得具有證
    據能力之被告戊○○及其辯護人均未釋明前開供述有顯不可
    信之情況，證人丁○○於偵查中之證言就被告甲○○、戊○○而言，證人陳玉珍、丙○○於偵查中之證言就被告戊○○
    而言，證人戊○○於偵查中之證言就被告丙○○而言，自均
    有證據能力。
三、其餘後引證據，被告及辯護人均不爭執（本院卷第97頁），
    且觀其製作取得之情形，亦無違法或不當之狀況，依刑事訴
    訟法第159條之5之規定，均有證據能力，合予敘明。
四、被告戊○○及辯護人辯稱：98年3 月14日21時22分31秒及24
    分12秒，並非被告戊○○之聲音，而係乙○○，無證據能力
    乙節，惟經本院將錄音光碟送請法務部調查局鑑定，認可供
    比對字句不足（每一待鑑定對象之符合聲紋鑑定分析比對條
    件之字數約需40個字左右），不符聲紋鑑定條件，故無法進
    行聲紋比對等語（本院卷第226 頁），而證人乙○○經本院
    傳拘無著。而此係經由合法監聽所得，尚難遽認此部份譯文
    無證據能力，此當係證明力問題。
貳、實體部分：
甲、有罪部分：
一、附表一部分（即被告甲○○及戊○○共犯部分）：
    訊據被告甲○○固不諱言：桃園縣平鎮市○○○路19巷2 弄
    16號為其住處等情，惟否認有如附表一所示交付安非他命予
    丁○○，並向丁○○收取1 千元之販賣第二級毒品犯行，辯
    稱：沒有與被告戊○○共同販賣安非他命，從未交付安非他
    命予他人等語，被告戊○○辯稱：沒有為如附表一所示之販
    賣安非他命予丁○○之事，從未交付安非他命予丁○○等語
    。經查：
（一）有關被告戊○○以所持如附表一所示之行動電話撥打予證
      人丁○○，渠等為如附表一所示之通話內容，丁○○要購
      買安非他命毒品，被告戊○○應允後，指示被告甲○○將
      安非他命毒品1 包拿至約定之交貨地點即被告甲○○位在
      桃園縣平鎮市○○○路19巷2 弄16號住處樓下，交予丁○○，並向丁○○收取1 千元等情，業據證人丁○○於偵
      訊證稱：使用門號0000000000號行動電話，申請人是我，
      自97年3 月份使用至98年3月份。通訊監察譯文中98年3月
      12日下午5 時許與被告戊○○在電話中曾提及幾張的事情
      ，我那天打電話給她，跟她說我要用安非他命，後來我有
      拿到。確定是在被告戊○○她男友甲○○他家樓下拿到安
      非他命等語（偵字第8696號卷第187 頁）。且證人丁○○自身染有施用安非他命之惡習，此有內政部警政署刑案
      資訊系統個別查詢及列印資料在卷可查（偵字第8696號卷
      第153至158頁），則其確有向被告戊○○、甲○○購買安
      非他命施用之動機，當可認定。又被告戊○○於98年 3
      月12日下午5 時38分05秒、以所持用之門號0000000000號
      號行動電話與證人丁○○所持用門號0000000000號行動電
      話聯絡，聯絡內容詳如附表一所示，有通訊監察譯文在卷
      可憑（偵字第8696號卷第146、148頁），足以補強證人丁○○所述，自堪採信，此部份事實，堪與認定。被告戊○○及甲○○及其辯護人均辯稱：從未交付安非他命予證人
      丁○○云云，顯係事後卸責之詞，不足採信。
（二）被告甲○○及辯護人辯稱：與戊○○無犯意聯絡乙節，被
      告甲○○與被告戊○○係男女朋友關係，為被告甲○○及
      戊○○所是認，又渠等2人係於98年4月14 日晚間8時35分
      許，在被告甲○○位在桃園縣平鎮市○○○路19巷2 弄16
      號住處，同時遭警方拘提到案，在在均見渠等2 人關係密
      切，又被告甲○○先後於如附表一所示之時間、地點，為
      被告戊○○拿安非他命各1 包予證人丁○○，並向證人丁○○收取1 千元等情，已如前述，顯見被告甲○○與戊○○之間，對於販賣安非他命毒品予證人丁○○，確有犯意
      聯絡及行為分擔。所辯自不足採。
（三）被告及辯護人辯稱：無營利意圖等語，按販賣安非他命毒
      品係違法行為，非可公然為之，且有其獨特之販售通路及
      管道，復無公定價格，容易增減分裝之份量，而每次買賣
      之價量，可能隨時依雙方關係深淺、資力、需求量及對行
      情之認知、來源是否充裕、查緝鬆嚴、購買者被查獲時供
      述購買對象之可能風險評估等，而異其標準，非可一概而
      論，本件被告甲○○、戊○○既均不承認其有上揭販賣安
      非他命毒品之事實，本院自無從查得其販入安非他命之真
      正價格及其是否因非法販賣安非他命予證人丁○○而獲得
      具體利潤之金額，然按近年來政府為杜絕毒品之氾濫，對
      於查緝施用及販賣毒品之工作，無不嚴加執行，販賣毒品
      罪又係重罪，設若無利可圖，衡情一般持有毒品之人當無
      輕易將所持有之安非他命轉讓他人而甘冒於再次向他人購
      買時，而有被查獲移送法辦之危險之理，且安非他命可任
      意分裝或增減其份量，而每次買賣之價量，亦隨時隨雙方
      關係之深淺、當時之資力、需要程度及對行情之認知等因
      素而為機動地調整，因之販賣之利得，除經坦承犯行，或
      帳冊價量均臻明確外，委難察得實情，職是之故，縱未確
      切查得販賣賺取之實際差價，但除別有事證，足認係按同
      一價格轉讓，確未牟利外，尚難執此即認非法販賣之事證
      有所不足，致知過坦承者難辭重典，飾詞否認者反得逞僥
      倖，而失情理之平。而被告甲○○、戊○○與證人丁○○
      間並無特殊情誼或至親關係，被告甲○○、戊○○竟費心
      自甘承受重典，涉險販賣第二級毒品安非他命，當有牟利
      之圖。是被告甲○○、戊○○販賣安非他命有營利之意圖
      ，應可認定。被告辯護人辯護稱：被告甲○○及戊○○主
      觀上無營利之意圖云云，亦非可採。
（四）至於證人丁○○於本院稱：通聯內容是有講毒品的事，但
      錢的部份，是我借五百給戊○○，她要還我，當天沒拿到
      錢，但她有請我吃安非他命，我沒給她錢等語（本院卷二
      第5頁背面至6頁），固指非買賣毒品，而係無償轉讓，惟
      已與上開證據不符，且本院以其偵訊筆錄質問之，則稱：
      93年3 月12日是向戊○○買安非他命，到甲○○家，由甲○○交給我等語（本院卷二第7 頁背面），是有關無償轉
      讓之說，已為其所推翻，自不足採為有利被告戊○○及甲○○之證據。
綜上，被告甲○○及戊○○所辯，均不足採，事證明確，其等犯
行，堪以認定。
二、附表二部份（即被告戊○○一人所犯部分）：
（一）有關丙○○於如附表二編號1、2所示之時間撥打被告戊○○之行動電話，與之為如附表二編號1、2所示之通話內容
      ，分別約定安非他命1包之價格為1 千元、2千元後，被告
      戊○○於如附表二編號1、2所示之時間、地點，分別交付
      安非他命1包予證人丙○○，並分別向其收取1千元、1千8
      百元（該次約定安非他命1包2千元，因被告丙○○身上僅
      有現金1千8 百元，而欠2百元）等情，為被告於警詢及本
      院所承認（偵卷第39-40頁，本院卷二第4頁背面），核與
      證人丙○○於原審證稱：臺灣桃園地方法院檢察署98年度
      偵字第8696號偵查卷宗第116頁98年3月16日09時50分34秒
      通訊監察譯文，所稱1張，是指1千元的安非他命，重量我
      不清楚。98年3 月16日當日在貝多芬汽車旅館交易。臺灣
      桃園地方法院檢察署98年度偵字第8696 號偵查卷宗第116
      頁98年3月16日晚間7時37分34秒、第117頁98年3月20日下
      午2時36 分47秒通訊監察譯文，所稱「要2」、「拿2」就
      是指2千元的安非他命。98 年3月16日上午9時50分34秒那
      一通通聯是要跟被告戊○○1 千元安非他命，後來有在貝
      多芬汽車旅館前，跟被告戊○○拿到安非他命，當日晚間
      7時37分34秒我又打電話給被告戊○○，要跟她拿2千元安
      非他命，那次沒有買到。3月20日是買2千元，但是先欠她
      2百元，因為我身上只有1 千8百元，我問被告戊○○可否
      買2千元的安非他命，但我身上只有1 千8百元，她說可以
      ，我才會跟她見面拿安非他命，將1千8 百元給她，欠她2
      百元等語相符（原審卷第103至106頁背面）。又被告丙○○於98年3 月16日上午9時50分34秒、同年月20日下午2時
      36分47 秒，分別以所持門號00000000 0000號行動電話與
      被告戊○○所持門號0000000000號行動電話聯絡，聯絡內
      容詳如附表二編號1、2所示等情，有通訊監察譯文在卷可
      憑（偵卷第116、117頁），足以補強證人丙○○上開證述
      ，自堪採信，此部分事實堪予認定。至於證人丙○○雖於
      警詢及偵訊稱：我沒有向戊○○買毒品等語（偵卷第 110
      、125 頁），然證人丙○○於原審稱：警詢、偵查中否認
      向被告戊○○拿過毒品，是因為她是我同學的妹妹，我當
      時不想說實話等語（原審卷第20頁正反面），足認證人丙○○於警詢、偵查中否認曾向被告戊○○購買安非他命等
      語，已為其所推翻，且與上開證據不符，自不足採。另被
      告甲○○於警詢及偵訊稱：98年3月20日是我拿安非他命
      給丙○○等語（偵卷第100頁背面，第104頁），惟與上開
      證據不符，亦難遽採。又附表二編號1 所示該次交易約定
      之價金應為1包安非他命1千元，起訴書誤認該次「1 包安
      非他命2千元」部分，及如附表二編號2所示該次交易約定
      價金應為1包安非他命2千元，因證人丙○○身上僅有1千8
      百元現金，故僅交付該等現金，積欠被告戊○○2 百元，
      檢察官誤認該次「1包安非他命1千8 百元」部分，均有誤
      會，應予更正。
（二）有關陳玉珍於如附表二編號3 所示之時間與被告戊○○之
      以行動電話聯絡，與之為如附表二編號3 所示之通話內容
      ，約定安非他命1包之價格為1千元後，被告戊○○並於如
      附表二編號3所示之時間、地點，分別交付安非他命1包予
      證人陳玉珍，並向其收取1 千元等情，為被告戊○○所承
      認，且據證人陳玉珍於偵訊證稱：0000000000號行動電話
      是我使用。98年3 月19日有向被告戊○○購買安非他命，
      我打電話給她，跟她買安非他命，我拿1 千元給她，她是
      在桃園縣龍潭鄉○○路春源鋼鐵廠前面交給我的。通訊監
      察譯文中，被告戊○○說『1張』，是1千元的意思」等語
      （偵卷第232頁）；於原審證稱：門號0000000000 號是我
      使用。打電話給被告戊○○通聯紀錄中提到『1 張』，就
      是1 千元的安非他命。之前在警詢、偵查中所證述之內容
      均實在等語（原審卷第107頁背面至108頁），且證人陳玉
      珍於98年3 月19日下午3時53分29秒、同日下午5時55分24
      秒，以所持門號0000000000號行動電話與被告戊○○所持
      門號0000000000號行動電話聯絡，聯絡內容詳如附表二編
      號3所示等情，有通訊監察譯文在卷可憑（偵卷第223頁）
      ，足以補強證人陳玉珍上開所證情節確屬實在，是此部分
      之事實，亦堪認定。
（三）被告戊○○辯護人辯稱：丙○○及陳玉珍部份，是同價轉
      讓，並未獲利乙節，按販賣安非他命毒品係違法行為，非
      可公然為之，且有其獨特之販售通路及管道，復無公定價
      格，容易增減分裝之份量，而每次買賣之價量，可能隨時
      依雙方關係深淺、資力、需求量及對行情之認知、來源是
      否充裕、查緝鬆嚴、購買者被查獲時供述購買對象之可能
      風險評估等，而異其標準，非可一概而論，本件本院無從
      查得其販入安非他命之真正價格及其是否因非法販賣安非
      他命予證人丙○○、陳玉珍而獲得具體利潤之金額，然按
      近年來政府為杜絕毒品之氾濫，對於查緝施用及販賣毒品
      之工作，無不嚴加執行，販賣毒品罪又係重罪，設若無利
      可圖，衡情一般持有毒品之人當無輕易將所持有之安非他
      命轉讓他人而甘冒於再次向他人購買時，而有被查獲移送
      法辦之危險之理，且安非他命可任意分裝或增減其份量，
      而每次買賣之價量，亦隨時隨雙方關係之深淺、當時之資
      力、需要程度及對行情之認知等因素而為機動地調整，因
      之販賣之利得，除經坦承犯行，或帳冊價量均臻明確外，
      委難察得實情，職是之故，縱未確切查得販賣賺取之實際
      差價，但除別有事證，足認係按同一價格轉讓，確未牟利
      外，尚難執此即認非法販賣之事證有所不足，致知過坦承
      者難辭重典，飾詞否認者反得逞僥倖，而失情理之平。而
      被告戊○○與證人丙○○、陳玉珍間均無特殊情誼或至親
      關係，被告戊○○竟費心自甘承受重典，涉險販賣第二級
      毒品安非他命，當有牟利之圖。是此部份所辯，尚不足採
      。
綜上，被告戊○○與甲○○有於如附表一所示之時間、地點共同
販賣第二級毒品予證人丁○○，被告戊○○有於如附表二編號 1
至3所示時間、地點販賣第二級毒品安非他命予證人丙○○2次、
陳玉珍1 次之犯行，事證明確，其等所辯，均不足採，此部份犯
行堪以認定。
三、被告丙○○部分：
    訊據被告丙○○不諱言：於98年3月25日晚間98年3月25日晚
    間11時59分05秒，以所持門號0000000000號行動電話與被告
    戊○○所持門號0000000000號行動電話聯絡，渠等通話內容
    如附表四所示等情，惟否認有販賣安非他命予被告戊○○之
    犯行，並辯稱：該次通聯內容係戊○○要還伊1 千元欠款，
    與安非他命無關，伊也沒有交付安非他命予戊○○云云。
    經查：
（一）此部份事實業據證人戊○○於偵訊證稱：98年3 月25日通
      訊監察譯文要旨，是98年3 月25日晚間11時許至翌日凌晨
      零時許，我向被告丙○○聯絡要買毒，那是綽號『阿鵬』
      之人要我去跟被告丙○○調的，他拿現金要我去調毒品等
      語（偵卷第46頁）；於原審證稱：綽號『阿鵬』就是洪凱
      翔，當時他身上沒有毒品，他想要施用，一直拜託我，我
      才打電話給被告丙○○，並且約去被告丙○○家拿1 千元
      的安非他命，就是98年3 月25 日那次等語（原審卷第233
      頁背面）。且被告丙○○於98年3 月25日晚間11時59分05
      秒、翌日凌晨零時52分48秒，以其所持門號0000000000號
      行動電話與證人戊○○所持門號0000000000號行動電話聯
      絡，聯絡內容詳如附表三所示，有通訊監察譯文在卷可憑
      （偵卷第25頁），足以補強證人戊○○上開所證情節確屬
      實在，況觀諸上開通訊監察譯文（詳如附表三），證人戊○○向被告丙○○詢問：「你那邊有用的東西嗎？」、被
      告丙○○答稱：「有，我剛拿到」，證人戊○○又向被告
      丙○○詢問：「我朋友要拿1 張，cash」、被告丙○○答
      稱：「ok，然後呢？你在哪裡？」等語，衡諸渠等對話之
      情節核與被告丙○○所辯稱該次通聯內容是證人戊○○要
      還伊1 千元之情節不符，而與一般購毒者與販毒者間以術
      語暗示對方，互相達成買賣毒品之合意之情狀相符，是被
      告丙○○確有於如附表四所示之時間、地點交付第二級毒
      品安非他命予證人戊○○，並向其收取1 千元無誤。被告
      辯稱：從未交付安非他命予戊○○云云，顯係事後卸責之
      詞，並不可採。
（二）至於證人戊○○另於偵查中證稱：於偵查中稱受綽號『阿
      鵬』之人所託，向被告丙○○調毒品之事，是因為警察叫
      我這樣。檢察官因而問：方才檢察官有無叫你這樣說？答
      ：沒有，是警察叫我這樣說。再問：到底有沒有向被告丙○○調過安非他命毒品？答有跟他購買過，是我自己要吸
      食安非他命。是98年3月間的事等語（偵卷第128頁），證
      人戊○○雖曾於上開偵查中改稱其於警詢中所證98年3 月
      25日有向被告丙○○購買1 千元安非他命毒品係警察要其
      這樣講，然經檢察官再次向其確認究竟有無向被告丙○○
      調過安非他命毒品後，證人戊○○復又改稱確有於98年 3
      月間向被告丙○○購買安非他命毒品，足認證人戊○○前
      開所稱其警詢中證稱是警察要其供稱有向被告丙○○購買
      安非他命毒品云云，係迴護被告丙○○之詞，洵不可採。
（三）被告丙○○辯護人辯護稱：證人戊○○迭次證述之內容前
      後不符，有3 種版本，不可採信，且證人戊○○與被告丙○○係販賣毒品之共同正犯，證人戊○○之證詞不可採信
      云云。然查：證人戊○○上開於警詢、偵查及本院審理中
      證述之內容相合一致，僅於偵查中曾一度為迴護被告丙○○而改稱警詢中所供係警察要伊講的云云，然經檢察官向
      其確認後，其已證稱確有於98年3 月間向被告丙○○購買
      過安非他命毒品，足認證人戊○○上開警詢、偵查及原審
      證述之情節並無不符，亦無3 種版本，再者被告丙○○與
      證人戊○○僅係本件刑案之同案被告，非販賣毒品之共同
      正犯，此部份所辯，尚有誤會。
（四）被告丙○○辯護人辯稱：被告丙○○主觀上無營利之意圖
      乙節，按販賣安非他命毒品係違法行為，非可公然為之，
      且有其獨特之販售通路及管道，復無公定價格，容易增減
      分裝之份量，而每次買賣之價量，可能隨時依雙方關係深
      淺、資力、需求量及對行情之認知、來源是否充裕、查緝
      鬆嚴、購買者被查獲時供述購買對象之可能風險評估等，
      而異其標準，非可一概而論，本件被告丙○○既不承認其
      有上揭販賣安非他命毒品之事實，本院自無從查得其販入
      安非他命之真正價格及其是否因非法販賣安非他命予證人
      戊○○而獲得具體利潤之金額，然按近年來政府為杜絕毒
      品之氾濫，對於查緝施用及販賣毒品之工作，無不嚴加執
      行，販賣毒品罪又係重罪，設若無利可圖，衡情一般持有
      毒品之人當無輕易將所持有之安非他命轉讓他人而甘冒於
      再次向他人購買時，而有被查獲移送法辦之危險之理，且
      安非他命可任意分裝或增減其份量，而每次買賣之價量，
      亦隨時隨雙方關係之深淺、當時之資力、需要程度及對行
      情之認知等因素而為機動地調整，因之販賣之利得，除經
      坦承犯行，或帳冊價量均臻明確外，委難察得實情，職是
      之故，縱未確切查得販賣賺取之實際差價，但除別有事證
      ，足認係按同一價格轉讓，確未牟利外，尚難執此即認非
      法販賣之事證有所不足，致知過坦承者難辭重典，飾詞否
      認者反得逞僥倖，而失情理之平。而被告丙○○與證人戊○○間無特殊情誼或至親關係，被告丙○○竟費心自甘承
      受重典，涉險販賣第二級毒品安非他命，當有牟利之圖。
      是被告丙○○販賣安非他命有營利之意圖，應可認定。此
      部份所辯，尚有誤會。
綜上，被告丙○○所辯，均不可採，事證明確，其犯行，堪予認
定。
四、新舊法比較：
    毒品危害防制條例部分條文修正，業經總統於九十八年五
      月二十日以華總一義字第09800125141 號令公布。本次修
      正條文包括同條例第四條、第十一條、第十一條之一、第
      十七條、第二十條及第二十五條。依中央法規標準法第十
      四條規定：「法規特定有施行日期，或以命令特定施行日
      期者，自該特定日起發生效力」，而該同條例第三十六條
      已定有施行日期，故本次修正條文自公布後六個月施行。
      本次修法涉及多項授權法規修正或訂定，須定有一定施行
      日期，以完備相關法令修訂及行政作業程序，而毒品危害
      防制條例第36條已定有施行日期，本次修法自無另訂或修
      正該條文之必要。法務部民國九十八年六月八日法檢字第
      0980802279號函參照。而觀諸該條例第二十五條第三項規
      定：前二項人員採驗尿液實施辦法，由行政院定之。第二
      十條第四項規定：受觀察、勒戒或強制戒治處分之人，於
      觀察、勒戒或強制戒治期滿後，由公立就業輔導機構輔導
      就業等情，此次修法確有待相關機關配合，而須有一定施
      行日期。依上開說明，自應自公佈後六月施行，亦即於九
      十八年十一月二十日施行。合先敘明。
    按毒品危害防制條例第四條業於九十八年五月二十日修正
      正公佈，新法第四條規定：「製造、運輸、販賣第一級毒
      品者，處死刑或無期徒刑；處無期徒刑者，得併科新臺幣
      二千萬元以下罰金。製造、運輸、販賣第二級毒品者，處
      無期徒刑或七年以上有期徒刑，得併科新臺幣一千萬元以
      下罰金。製造、運輸、販賣第三級毒品者，處五年以上有
      期徒刑，得併科新臺幣七百萬元以下罰金。製造、運輸、
      販賣第四級毒品者，處三年以上十年以下有期徒刑，得併
      科新臺幣三百萬元以下罰金。製造、運輸、販賣專供製造
      或施用毒品之器具者，處一年以上七年以下有期徒刑，得
      併科新臺幣一百萬元以下罰金。前五項之未遂犯罰之」，
      而該條例修正前第四條規定：「製造、運輸、販賣第一級
      毒品者，處死刑或無期徒刑；處無期徒刑者，得併科新臺
      幣一千萬元以下罰金。製造、運輸、販賣第二級毒品者，
      處無期徒刑或七年以上有期徒刑，得併科新臺幣七百萬元
      以下罰金。製造、運輸、販賣第三級毒品者，處五年以上
      有期徒刑，得併科新臺幣五百萬元以下罰金。製造、運輸
      、販賣第四級毒品者，處三年以上十年以下有期徒刑，得
      併科新臺幣三百萬元以下罰金。製造、運輸、販賣專供製
      造或施用毒品之器具者，處一年以上七年以下有期徒刑，
      得併科新臺幣一百萬元以下罰金。前五項之未遂犯罰之」
      ，可見該條就販賣第二級毒品部分於修正後業經提高併科
      罰金刑之刑度，然就有期徒刑之刑度部分並未有提高之情
      形。
    毒品危害防制條例第十七條有關減輕其刑之規定，修正前
      毒品危害防制條例第十七條規定「犯第四條第一項至第四
      項、第五條第一項至第四項前段、第六條第一項至第四項
      、第七條第一項至第四項、第八條第一項至第四項、第十
      條或第十一條第一項、第二項之罪，供出毒品來源，因而
      破獲者，得減輕其刑」，修正為「犯第四條至第八條、第
      十條或第十一條之罪，供出毒品來源，因而查獲其他正犯
      或共犯者，減輕或免除其刑。犯第四條至第八條之罪於偵
      查及審判中均自白者，減輕其刑。」，比較修正前、後之
      規定，可知依修正前之規定，僅於供出毒品來源，並因而
      破獲者，始可減輕其刑，然依修正後毒品危害防制條例第
      十七條第二項之規定，於偵查及審判中，自白犯罪者，或
      供出正犯或共犯，均可減刑，自以修正後毒品危害防制條
      第十七條規定為有利。
    被告戊○○於警詢及本院對附表二部份，均坦承（偵卷第
      39-40頁，本院卷二第4頁背面），因此，此部份當以適用
      修正後法為有利被告戊○○。
    被告戊○○附表一部份及被告甲○○、丙○○部份，並無
      上開修正後毒品危害防制條例第十七條第二項之規定之適
      用，綜上比較，應以修正前之規定較有利於被告。
五、核被告戊○○如附表一所為、被告甲○○如附表一所為、被
    告丙○○如附表三所為，均係犯修正前毒品危害防制條例第
    4條第2項之販賣第二級毒品罪。被告戊○○如附表二所為。
    犯修正後毒品危害防制條例第4條第2項之販賣第二級毒品罪
    。被告3 人為前開販賣前分別各持有第二級毒品安非他命
    之低度行為，均應為販賣第二級毒品安非他命之高度行為所
    吸收，均不另論罪。又被告戊○○就如附表一、附表二編
    號1至3所示販賣第二級毒品四罪間，均犯意各別，行為互殊
    ，均應予分論併罰。被告戊○○與甲○○所為如附表一所
    示販賣第二級毒品，均有犯意聯絡及行為分擔，應依刑法第
    28條之規定，論以共同正犯。被告戊○○如附表二部份，
    於警詢及本院對附表二部份，均坦承（偵卷第39-40 頁，本
    院卷二第4 頁背面），因此，此部份應適用修正後毒品危害
    防制條例第十七條第二項之規定，減輕其刑。被告甲○○
    前有如事實欄所載之犯罪科刑及執行之紀錄，此有本院被告
    前案紀錄表在卷可按，其前受有期徒刑執行完畢後，5 年以
    內故意再犯本案有期徒刑以上之2 罪，皆為累犯，均應依刑
    法第47條第1 項規定加重其刑，惟販賣第二級毒品之罪，其
    法定刑為無期徒刑部分依法不得加重外，餘均依法加重其刑
    。
六、原審以事證明確，予以論罪科刑，固非無見，惟按被告以
    外之人於審判外之言詞或書面陳述，除法律有規定者外，不
    得作為證據。刑事訴訟法第159條第1項定有明文，原審遽認
    証人於警詢說詞有證據能力，尚有未洽。被告戊○○就附
    表二部份，於警詢及本院已坦承犯行，應依毒品危害防制條
    例17條規定，減輕其刑。原審未及適用此部分規定減刑，尚
    有未洽。被告戊○○上訴指摘及部分，為有理由，而被告
    戊○○、甲○○就附表一部份及被告丙○○就其自身部份上
    訴，猶執陳詞，否認犯行，為無理由。惟此部份原判決，既
    有上述瑕疵可指，應由本院撤銷改判。爰審酌被告甲○○有
    如事實欄之前案紀錄，被告丙○○於96年間因竊盜案件，經
    法院判處拘役30日確定之前案紀錄，有本院被告前案紀錄表
    在卷可查，其素行均不佳，又被告等將安非他命販賣他人施
    用，戕害他人身心健康之犯罪動機，所為均非是，惟其等販
    買之數量屬小額零星販賣，尚無藏有鉅量之毒品，與大宗走
    私或利用幫派組織結構販賣者相較，對社會之危害稍低，被
    告等或係能力不足供己用毒開銷，而在吸毒者彼此互通有無
    ，並賺取其中些微差價，對社會造成之危害尚無從與販賣毒
    品之大盤、中盤相提並論，及被告等犯後態度等一切情狀，
    分別量處主文第二、三、四所示之刑，被告戊○○部分，並
    審酌公訴人認原審就此所定應執行刑過重，應予酌減等情（
    本院卷二第61頁），定其應執行之刑。
七、沒收部分：
（一）按毒品危害防制條例第19條第1 項固規定「犯第4 條至第
      9 條、第12條、第13條或第14條第1 項、第2 項之罪者，
      其供犯罪所用或因犯罪所得之財物，均沒收之，如全部或
      一部不能沒收時，追徵其價額或以其財產抵償之」。但共
      同正犯之犯罪所得為現款時，因係合併計算，且於全部或
      一部不能沒收時，以其財產抵償之，為避免執行時發生重
      複沒收、抵償之情形，故各共同正犯之間係採連帶沒收主
      義，於裁判時僅諭知連帶沒收，不得就全體共同正犯之總
      所得，對各該共同正犯分別重複諭知沒收。原判決就本件
      販賣毒品所得8 千元及5 千元，未分別諭知由共同正犯「
      連帶」沒收，而僅諭知「沒收之」，自有未合（最高法院
      97年度臺上字第1640、1478、1495、1996號判決意旨參照
      ）。且按毒品危害防制條例第19條，係採義務沒收主義，
      故販賣毒品所用之物或所得之金錢，如能認定確係販賣毒
      品所用或所得之款項，且屬犯人所有，均應宣告沒收，不
      以當場搜獲扣押者為限（最高法院89年度臺上字第178 號
      、89年度臺上字第289 號判決意旨參照），是販賣毒品所
      得之金錢，無論已否扣案，如仍屬存在，即應依法沒收。
      經查：被告戊○○與甲○○共同所為如附表一所示販賣第
      二級毒品之犯行，獲得1 千元之代價，被告戊○○所為如
      附表二編號1至3 所示3次販賣第二級毒品之犯行，分別獲
      得1千元、1千8百元、1千元之代價，雖未扣案，既均無證
      據證明已不存在，是均仍依毒品危害防制條例第19條第 1
      項前段之規定於各該罪名項下諭知沒收，並就被告戊○○
      、甲○○如附表一所示共同販賣第二級毒品所得1 千元部
      分，依上開規定及上開最高法院判決意旨，諭知被告戊○○與甲○○連帶沒收，如全部或一部不能連帶沒收時，以
      渠等財產連帶抵償之。就被告戊○○單獨所犯如附表二編
      號1至3所示販賣第二級毒品3次所得3千8百元部分，爰依
      該項規定，於各該罪名項下諭知沒收，如全部或一部不能
      不能沒收時，以其財產抵償之。
（二）扣案之門號0000000000號BENQ牌行動電話1 支（含SIM 卡
      1 張）係被告戊○○所有，且供販賣第二級毒品所用之物
      ，應依毒品危害防制條例第19條第1 項前段規定宣告沒收
      。
（三）至於扣案被告戊○○所有門號0000000000號SIM卡及00000
      00000號行動電話、被告丙○○所有門號0000000000號SIM
      卡均無積極證據證明與本件犯行相關又非違禁物，爰均不
      予宣告沒收。另扣案安非他命1包（微量）、削尖吸管1支
      、塑膠夾鍊袋3個，雖上開安非他命1包係屬違禁物，然依
      卷內證據仍無從證明上開安非他命、削尖吸管、塑膠夾鍊
      袋均與本案犯罪有何關聯，是上開安非他命、削尖吸管、
      塑膠夾鍊袋，應由檢察官另行依法處理，本案均無從為沒
      收之諭知。
乙、無罪部分：
一、公訴意旨另以：被告甲○○與戊○○基於販賣第二級毒品之
    犯意聯絡，於如附表四編號1、2、3 所示之時間、地點，販
    賣第二級毒品安非他命予丙○○及丁○○，因認被告甲○○
    就如附表四編號1、2、3部分、被告戊○○就如附表四編號2
    、3部分，均另涉犯毒品危害防制條例第4條第2 項之販賣第
    二級毒品罪嫌云云。
二、按犯罪事實應依證據認定之，無證據不得認定犯罪事實；又
    不能證明被告犯罪者，應諭知無罪之判決，刑事訴訟法第15
    4 條第2 項、第301 條第1 項分別定有明文。又事實之認定
    ，應憑證據，如未能發現相當證據，或證據不足以證明，自
    不能以推測或擬制之方法，為裁判基礎；且認定犯罪事實所
    憑之證據，其為訴訟上之證明，須於通常一般之人不致有所
    懷疑，而得確信其為事實之程度者，始得據為有罪之認定，
    倘其證明尚未達到此一程度，而有合理之懷疑存在而無從使
    事實審法院得有罪之確信時，即應由法院為諭知被告無罪之
    判決；再認定不利於被告之事實須依積極證據，苟積極證據
    不足為不利於被告事實之認定時，即應為有利於被告之認定
    ，更不必有何有利之證據（最高法院40年台上字第86號、76
    年台上字第4986號、30年上字第816 號判例參照）。另檢察
    官就被告犯罪事實，應負舉證責任，並指出證明方法，刑事
    訴訟法第154 條第2 項、第301 條及第161 條第1 項分別定
    有明文。是以，檢察官對於起訴之犯罪事實，應負提出證據
    及說服之實質舉證責任。倘其所提出之證據，不足為被告有
    罪之積極證明，或其闡明之證明方法，無從說服法官以形成
    被告有罪之心證，基於無罪推定之原則，自應為被告無罪判
    決之諭知（最高法院92年臺上字第128 號判例參照）。
三、公訴意旨認被告戊○○、甲○○有此部份犯嫌，無非係以被
    告甲○○、戊○○說詞，及證人丁○○之証述，並通訊監察
    譯文等為據。然查：
（一）被告甲○○被訴如附表四編號1 所示部分：
      訊據被告甲○○堅詞否認有如附表四編號1 所示販賣第二
      級毒品安非他命，辯稱：伊沒有販入安非他命亦沒有交付
      安非他命予他人等語。而警方於警詢時、檢察官於偵查中
      ，均未向被告甲○○訊明此部分之事實（偵卷第97至 101
      頁、第103至105 頁）。證人戊○○於警詢稱：98年3月16
      日丙○○當天打電話給我說他朋友要1 張安非他命，我當
      時人在中壢貝多芬賓館，我就叫丙○○來貝多芬賓館找我
      ，當時我拿0.15公克的安非他命給丙○○。所販賣給丙○○安非他命毒品來源，是因為丙○○在前一天晚上打電話
      委託我幫他問有沒有毒品，我就跟甲○○講，甲○○就打
      電話給綽號『海哥』的男子，『海哥』先把丙○○要買的
      毒品交給甲○○，甲○○當晚就把從『海哥』那邊拿回來
      的毒品放在我這邊，所以丙○○找我拿毒品等語（偵卷第
      39頁），於原審證稱：無單獨向江萬海購買過毒品，只有
      一次就是98年3 月16日貝多芬賓館那次，剛好丙○○打電
      話來，要1 千元的安非他命，我跟甲○○說，甲○○就說
      他跟江萬海買的1 千元安非他命在我身上，所以我才跟丙○○約貝多芬見面，將毒品交給他等語（原審卷第233 頁
      ）。有關被告甲○○是否有參與？前後所述不一，且無證
      據可佐，尚難遽採，且觀諸98年3 月16日上午被告甲○○
      、戊○○之通訊監察譯文，並無任何98年3 月16日上午該
      次交付毒品前，被告甲○○與江萬海聯絡之相關通聯紀錄
      （偵卷第23頁），再者，證人丙○○於原審證稱：伊向被
      告戊○○購買毒品，但不知其毒品來源為何等語（原審卷
      第104頁），綜上，有關被告甲○○就被起訴如附表5編號
      1 所示犯嫌，僅有證人戊○○前開有瑕疵之證述，尚難僅
      憑證人戊○○前後不一而有瑕疵之證述，遽認被告甲○○
      確有如附表五編號1 與戊○○共同販賣第二級毒品安非他
      命之犯行。
（二）被告甲○○、戊○○被訴如附表四編號2 所示部分：訊據
      被告甲○○、戊○○均堅詞否認有如附表四編號2 所示販
      賣第二級毒品安非他命，均辯稱：渠等沒有如附表四編號
      2 所示共同販賣安非他命予丙○○之事等語。經查：被告
      戊○○於警詢、偵查中均供稱：98年3月16日晚間7時37分
      34秒起至同日晚間10 時07分29秒9通我持用0000000000號
      行動電話、甲○○持用0000000000號行動電話與丙○○00
      00000000號行動電話、綽號『海哥』0000000000號行動電
      話監察譯文，當日是丙○○打電話跟我聯絡說他要2 張安
      非他命，我就告訴甲○○，甲○○就打電話給『海哥』聯
      絡要拿毒品後，就去『海哥』家拿毒品，甲○○拿到毒品
      後，就拿到天生好手網咖給我，後來因為丙○○沒有到網
      咖找我，我就把甲○○交給我的毒品還給甲○○，之後丙○○就與甲○○聯絡說到甲○○的家裡交易，到晚間10時
      07 分左右，我回到甲○○住處1樓遇到丙○○，就把他帶
      到樓上，甲○○就把毒品交給丙○○等語（偵查卷第38頁
      背面至39頁、第46頁），被告甲○○於警詢、偵查中供稱
      ：98年3月16日晚間7時37分34秒起至同日晚間10時07分29
      秒9通我持用0000000000號行動電話、甲○○持用0000000
      000號行動電話與丙○○0000000000 號行動電話、綽號『
      海哥』0000000000號行動電話監察譯文，當日是丙○○打
      電話給戊○○要買2 千元安非他命，我就向江萬海聯絡有
      人要賣毒品，我去江萬海家裡買2 千元安非他命，然後在
      天生好手網咖直接交給丙○○，之後丙○○又要再拿2 千
      元安非他命，我又打電話給江萬海，請他送到桃園縣平鎮
      市○○○路19巷旁南陽超市，我拿到之後就回家，丙○○
      打電話跟我聯絡，後來剛好戊○○要到我家，在樓下遇到
      丙○○，就跟他一起上來我家2樓房間等語（偵查卷第100
      至101頁、第104頁）。惟細繹被告戊○○與甲○○上開所
      述，被告戊○○係稱98年3 月16日晚間僅有販賣安非他命
      予丙○○1 次，原本係約定在天生好手網咖由其交付安非
      他命予丙○○，因丙○○未依約出現，其將該安非他命交
      還被告甲○○後，被告甲○○再與丙○○相約當日晚間在
      被告甲○○住處交易等情，被告甲○○卻稱98年3 月16日
      晚間販賣安非他命予丙○○2 次，伊在天生好手網咖已直
      接將安非他命交予丙○○，後丙○○於同日晚間又欲購買
      安非他命，復又相約在伊住處交易等情，渠等就98年3 月
      16日晚間販賣安非他命之過程所供互核不符，已有瑕疵可
      指，尚難遽採。何況，證人丙○○於原審證稱：98年3 月
      16日上午是跟戊○○拿1張，就是1千元安非他命，有在貝
      多芬汽車旅館跟戊○○見面拿到1 千元安非他命，當天晚
      上7時37 分又打電話給戊○○要跟她拿2，就是2千元安非
      他命，戊○○跟我說沒有，那次沒有買到。98年3 月16日
      晚間有到甲○○住處，但沒有跟他們買安非他命等語（原
      審卷第103背面、104、106頁），而觀諸附表五編號2所示
      之通訊監察譯文，證人丙○○雖於98年3月16日晚間7時37
      分34秒，撥打被告戊○○之行動電話，並稱：「我要二，
      你先幫我聯絡」，然該次通話內容中被告戊○○並未就此
      回覆證人丙○○同意幫其聯絡安非他命之事，是證人丙○○於原審證稱：雖有該次電話中向被告戊○○表示欲購買
      安非他命，後經被告戊○○表示沒有毒品因此沒有購得一
      節，即非無據，非不可採。再者，由卷附如附表五編號 2
      所示之通訊監察譯文內容，僅知渠等相互探詢聯絡好了沒
      及相約見面，究竟聯絡何事，及被告甲○○於98年3 月16
      日晚間有無向被告戊○○購得安非他命均屬不明。綜上，
      亦難認被告甲○○、戊○○確有如附表五編號2 所示共同
      販賣第二級毒品安非他命之犯行。且參酌證人丙○○稱是
      詢問，即遭拒絕等情，被告既係被動受詢問，難認係主動
      著手於販賣，不能遽認係販賣未遂。
（三）被告甲○○、戊○○被訴如附表四編號3 所示部分：訊據
      被告甲○○、戊○○均否認此部分犯行，辯稱：是丁○○
      女友借用電話與丁○○對話遭錄音，不是販毒等語，經查
      ：證人丁○○於固警詢稱：98年3月14日晚間9時22分31秒
      及同日晚間9時24 分12秒我所持用0000000000號行動電話
      與被告戊○○持用之0000000000號行動電話通訊監察譯文
      ，當天我向被告戊○○購買1 千元之安非他命，交易地點
      也是在被告甲○○位在桃園縣平鎮市○○○路19巷2 弄16
      號住處，也是被告甲○○下樓來跟我交易等語（偵字第86
      96號卷第143頁）；於偵訊證稱：通訊監察譯文98年3月14
      日晚間9 時許，我跟一個女生通話說在樓下，是買毒品，
      她是曉慧，同樣也是問她有沒有毒品可以供我施用。警詢
      筆錄中說98年3月14日晚間有向被告戊○○購買1千元安非
      他命，應該是這樣等語（偵字第8696號卷第187 頁）。固
      指被告甲○○、戊○○販賣安非他命，然觀諸該譯文，僅
      係一般對話，無一語涉及買賣毒品，或暗示性用語，是上
      開警偵訊說詞，難認與譯文意旨相符，已難遽採，而證人
      丁○○於本院稱：譯文是我跟女友之對話等語（本院卷二
      第7，8頁），核與被告甲○○、戊○○所辯相符，且本院
      將98年3月14日21時22分31秒及24分12 秒錄音光碟送請法
      務部調查局鑑定，認可供比對字句不足，不符聲紋鑑定條
      件，故無法進行聲紋比對等語（本院卷一第226 頁），是
      亦難遽認係被告戊○○之聲音。此部份顯有合理懷疑空間
      ，尚難遽認被告等販賣毒品。
四、綜上，被告甲○○、戊○○各被訴如附表四所示販賣第二級
    毒品罪行之證明，均未達於通常一般之人均不致有所懷疑，
    而得確信其為真實之程度，尚難形成有罪之確信。此外，復
    查無其他積極證據足資證明被告甲○○、戊○○有公訴意旨
    所指此部份犯行，不能證明其等此部犯罪，爰均諭知無罪。
五、駁回上訴部份：原審同此認定，諭知附表四號一、二部份無
    罪，核無不合。檢察官上訴略以：被告戊○○與被告甲○○
    為男女朋友關係，二人並無任何怨隙，被告戊○○必無誣陷
    之可能。有關被告戊○○前後供述，均係指當天係由丙○○
    向戊○○提出要約，戊○○告知甲○○，再由甲○○向綽號
    海哥之江萬海取得等情，並無二致。原審認有出入，而不可
    採，因而對被告甲○○部分判決無罪，顯有失出。再者，證
    人江萬海雖否認被告甲○○向其拿過安非他命等情，惟被告
    甲○○自陳：伊與丁○○都有向江萬海買過安非他命等語，
    且觀諸江萬海0000000000與甲○○0000000000於98年3月16
    日「童：好了沒，我要過去拿。江：我在內壢。童：先拿半
    個，等一下還要半個。江：我快到了打電話給你，你再過來
    。」之通聯紀錄（偵卷第116頁倒數第4通通聯紀錄），及同
    卷第117頁卷所示第1通通聯紀錄「童：海哥，你回來可以順
    便經過我這邊阿。江：確定要幾張？童：兩張阿。江：好啦
    。童：快點。」，同卷第81頁倒數第2通通聯所示：「童：
    在家嗎？江：在外面，剛睡起來。童：有硬的嗎？江：要多
    少錢？童：一張。江：你在哪裡？童：在家。江：好，等一
    下我叫人拿過去。童：你上次說要補給我的，要順便補嗎？
    就多給一點。江：補哪一張？童：硬的啊，要給我多一點。
    江：好。」以及同卷82至至85頁江萬海與甲○○之通聯紀錄
    所示，足見證人江萬海稱：甲○○並未向其拿過安非他命等
    語，為不實在，原審以之佐為被告戊○○供述不實之根據，
    顯有可議。被告甲○○與戊○○供述，本屬二事，二者證詞
    ，並無不相符之處？原審認其供述不一，而判處被告二人此
    部份無罪，尚有未洽等語，經查：有關被告戊○○、甲○○
    二人此部份供述，有如何之不符與瑕疵，已如前述，何況重
    要證人即檢察官所指毒品買受人丙○○証稱並無此事。因此
    ，難認已有相當證據證明被告戊○○、甲○○二人有此部份
    犯行。至於被告甲○○是否向江萬海購買毒品，與其是否有
    將毒品賣給丙○○為二事，因此，有關其與被告甲○○之通
    聯紀錄，即難採為不利被告戊○○、甲○○之證據，何況，
    縱採用或不採江萬海之說詞，均不能以此推論被告戊○○、
    甲○○確有此部份販賣犯行。是此部份上訴意旨，尚有誤會
    ，為無理由，應予駁回。
六、撤銷改判部份：附表四編號三部份，難認被告甲○○、戊○○有此犯行，原審遽為有罪判決，尚有未洽，被告甲○○、
    戊○○上訴指摘及此，為有理由，應由本院撤銷改判此部份
    無罪。
據上論斷，應依刑事訴訟法第369條第1項前段、第368條、第299
條第1項前段、第301條第1項，修正前後毒品危害防制條例第4條
第2項，修正後毒品危害防制條例第17條第2項前段，修正前後毒
品危害防制條例第19條第1項前段，刑法第2條第1項前段、第11
條前段、第28條、第47條第1項、第51條第5款，判決如主文。
本案經檢察官孫冀薇到庭執行職務。
中    華    民    國    99    年    10    月    15    日
                  刑事第十八庭審判長法  官  吳鴻章
                                    法  官  曾淑華
                                    法  官  周政達
以上正本證明與原本無異。
如不服本判決，應於收受送達後10日內向本院提出上訴書狀，其
未敘述上訴之理由者並得於提起上訴後10日內向本院補提理由書
（均須按他造當事人之人數附繕本）「切勿逕送上級法院」。
                                    書記官  廖純瑜
中    華    民    國    99    年    10    月    15    日
附表一：
┌─┬───────┬────────┬────────────┬───────┬───────┬─────┬─────┬──────────┐
│  │  聯絡電話    │  電話聯絡時間  │     電話聯絡內容       │交付毒品時間  │ 交付毒品地點 │ 毒品金額 │交付毒品者│      應處罪刑      │
├─┼───────┼────────┼────────────┼───────┼───────┼─────┼─────┼──────────┤
│1 │0000000000    │98年3月12日     │謝：你下班的時候打給我。│98年3 月12日下│桃園縣平鎮市陸│ 1 千元   │甲○○    │戊○○共同販賣第二級│
│  │（戊○○）    │下午5時38分05秒 │劉：妳那有沒有東西？    │午丁○○與謝曉│橋南路19巷2 弄│          │          │毒品，處有期徒刑柒年│
│  │撥打給        │                │謝：等妳啦              │慧為左開通話後│16號          │          │          │貳月。未扣案之販賣毒│
│  │0000000000    │                │劉：什麼？              │之某時        │              │          │          │品所得新臺幣壹仟元應│
│  │（丁○○）    │                │謝：等你，幾張？        │              │              │          │          │與甲○○連帶沒收，如│
│  │              │                │劉：我那邊沒有了。      │              │              │          │          │全部或一部不能沒收時│
│  │              │                │謝：你上次那個又沒有，給│              │              │          │          │，以渠等財產連帶抵償│
│  │              │                │    我那多少東西而已。  │              │              │          │          │之；扣案之行動電話壹│
│  │              │                │劉：我要拿啊，等一下有人│              │              │          │          │支（內含門號00000000│
│  │              │                │    要拿東西啊。        │              │              │          │          │15號SIM 卡壹張）沒收│
│  │              │                │謝：你下班再打電話給我。│              │              │          │          │。                  │
│  │              │                │劉：好。                │              │              │          │          │                    │
│  │              │                │                        │              │              │          │          │                    │
│  │              │                │                        │              │              │          │          │                    │
│  │              │                │                        │              │              │          │          │甲○○共同販賣第二級│
│  │              │                │                        │              │              │          │          │毒品，累犯，處有期徒│
│  │              │                │                        │              │              │          │          │刑柒年參月。未扣案之│
│  │              │                │                        │              │              │          │          │販賣毒品所得新臺幣壹│
│  │              │                │                        │              │              │          │          │仟元應與戊○○連帶沒│
│  │              │                │                        │              │              │          │          │收，如全部或一部不能│
│  │              │                │                        │              │              │          │          │沒收時，以渠等財產連│
│  │              │                │                        │              │              │          │          │帶抵償之；扣案之行動│
│  │              │                │                        │              │              │          │          │電話壹支（內含門號  │
│  │              │                │                        │              │              │          │          │0000000000號SIM 卡壹│
│  │              │                │                        │              │              │          │          │張）沒收。          │
│  │              │                │                        │              │              │          │          │                    │
│  │              │                │                        │              │              │          │          │                    │
└─┴───────┴────────┴────────────┴───────┴───────┴─────┴─────┴──────────┘
附表二：
┌─┬───────┬────────┬────────────┬───────┬───────┬─────┬─────┬──────────┐
│  │  聯絡電話    │  電話聯絡時間  │     電話聯絡內容       │交付毒品時間  │ 交付毒品地點 │ 毒品金額 │交付毒品者│     應處罪刑       │
├─┼───────┼────────┼────────────┼───────┼───────┼─────┼─────┼──────────┤
│1 │0000000000    │98年3月16日     │葉：你那邊有嗎？我先拿1 │98年3 月16日上│桃園縣中壢市貝│ 1 千元   │戊○○    │戊○○販賣第二級毒品│
│  │（丙○○）    │上午9時50分34秒 │    張。                │午丙○○與謝曉│多芬汽車旅館  │          │          │，處有期徒刑參年柒月│
│  │撥打給        │                │謝：我在中壢火車站附近，│慧為左開通話後│              │          │          │。未扣案之販賣毒品所│
│  │0000000000    │                │    你到貝多芬打給我。  │之某時        │              │          │          │得新臺幣壹仟元沒收，│
│  │（戊○○）    │                │葉：好。                │              │              │          │          │如全部或一部不能沒收│
│  │              │                │                        │              │              │          │          │時，以其財產抵償之；│
│  │              │                │                        │              │              │          │          │扣案之行動電話壹支（│
│  │              │                │                        │              │              │          │          │內含門號0000000000  │
│  │              │                │                        │              │              │          │          │號SIM卡壹張）沒收。 │
├─┼───────┼────────┼────────────┼───────┼───────┼─────┼─────┼──────────┤
│2 │0000000000    │98年3月20日     │葉：喂，有了嗎，我現在過│98年3 月20日下│桃園縣楊梅鎮楊│2 千元    │戊○○    │戊○○販賣第二級毒品│
│  │（丙○○）    │下午2時50分17秒 │    去。                │午丙○○與謝曉│梅交流道旁之肯│（實際交付│          │，處有期徒刑參年柒月│
│  │撥打給        │                │謝：你要多少？          │慧為左開通話後│德基速食店    │1 千8 百元│          │。未扣案之販賣毒品所│
│  │0000000000    │                │葉：你那邊有多少？      │之某時        │              │，欠款2 百│          │得新臺幣壹仟捌佰元沒│
│  │（戊○○）    │                │謝：他講說你有多少就拿多│              │              │元）      │          │收，如全部或一部不能│
│  │              │                │    少啊。              │              │              │          │          │沒收時，以其財產抵償│
│  │              │                │葉：那我先拿1 克，先給你│              │              │          │          │之；扣案之行動電話壹│
│  │              │                │    1800，因為他還沒到電│              │              │          │          │支（內含門號00000000│
│  │              │                │    話又再催。          │              │              │          │          │15號SIM卡壹張）沒收 │
│  │              │                │謝：1800要怎麼拿，我要怎│              │              │          │          │。                  │
│  │              │                │    麼幫你墊，他說1800只│              │              │          │          │                    │
│  │              │                │    能幫你拿0.5。       │              │              │          │          │                    │
│  │              │                │葉：我找到那個人，然後他│              │              │          │          │                    │
│  │              │                │    另外一個朋友又要找我│              │              │          │          │                    │
│  │              │                │    ，兩邊都在催，我先拿│              │              │          │          │                    │
│  │              │                │    我的1800墊。        │              │              │          │          │                    │
│  │              │                │謝：那他又還沒拿錢給你嗎│              │              │          │          │                    │
│  │              │                │    ？                  │              │              │          │          │                    │
│  │              │                │葉：人還沒到。          │              │              │          │          │                    │
│  │              │                │謝：那他問後面尾款呢？  │              │              │          │          │                    │
│  │              │                │葉：今天晚上最晚九點啊，│              │              │          │          │                    │
│  │              │                │    所以我跟小童講說拿1 │              │              │          │          │                    │
│  │              │                │    個。                │              │              │          │          │                    │
│  │              │                │謝：你等一下打過來，他打│              │              │          │          │                    │
│  │              │                │    電話問一下。        │              │              │          │          │                    │
├─┼───────┼────────┼────────────┼───────┼───────┼─────┼─────┼──────────┤
│3 │0000000000    │98年3 月19日    │謝：喂。                │98年3 月19日下│桃園縣龍潭鄉聖│1 千元    │戊○○    │戊○○販賣第二級毒品│
│  │（戊○○）    │下午3時53分29秒 │陳：幹嘛？              │午陳玉珍與謝曉│亭路路邊      │          │          │，處有期徒刑參年柒月│
│  │撥打給        │                │謝：你在上不是打給我？  │慧為左開通話後│              │          │          │。未扣案之販賣毒品所│
│  │0000000000    │                │陳：有啊，你在哪裡啊？  │之某時        │              │          │          │得新臺幣壹仟元沒收，│
│  │（陳玉珍）    │                │謝：在新國民。          │              │              │          │          │如全部或一部不能沒收│
│  │              │                │陳：你那邊有嗎？        │              │              │          │          │時，以其財產抵償之；│
│  │              │                │謝：聽不懂啦。          │              │              │          │          │扣案之行動電話壹支（│
│  │              │                │陳：有嗎啦？            │              │              │          │          │內含門號0000000000號│
│  │              │                │謝：有咩。              │              │              │          │          │SIM卡壹張）沒收。   │
│  │              │                │陳：你幫我拿過來啦。    │              │              │          │          │                    │
│  │              │                │謝：沒辦法，下雨，你自己│              │              │          │          │                    │
│  │              │                │    想辦法過來。        │              │              │          │          │                    │
│  │              │                │陳：到哪裡？            │              │              │          │          │                    │
│  │              │                │謝：等一下，我現在看完再│              │              │          │          │                    │
│  │              │                │    告訴你。            │              │              │          │          │                    │
│  │              │                │陳：好啦。              │              │              │          │          │                    │
│  ├───────┼────────┼────────────┤              │              │          │          │                    │
│  │0000000000    │98年3 月19日    │謝：喂。                │              │              │          │          │                    │
│  │（陳玉珍）    │下午5時55分24秒 │陳：我現在沒車耶，沒有車│              │              │          │          │                    │
│  │撥打給        │                │    子啊，我好難過喔。  │              │              │          │          │                    │
│  │0000000000    │                │謝：啊？                │              │              │          │          │                    │
│  │（戊○○）    │                │陳：你繞過來一下啦。    │              │              │          │          │                    │
│  │              │                │謝：摩托車都沒有嗎？    │              │              │          │          │                    │
│  │              │                │陳：剛睡覺起來，下雨了耶│              │              │          │          │                    │
│  │              │                │    。                  │              │              │          │          │                    │
│  │              │                │謝：你也知道下雨喔，你叫│              │              │          │          │                    │
│  │              │                │    我騎那麼遠的地方，油│              │              │          │          │                    │
│  │              │                │    錢都不夠。          │              │              │          │          │                    │
│  │              │                │陳：怪屋。              │              │              │          │          │                    │
│  │              │                │謝：什麼？              │              │              │          │          │                    │
│  │              │                │陳：騎到怪屋。          │              │              │          │          │                    │
│  │              │                │謝：好啦好啦，我騎到快怪│              │              │          │          │                    │
│  │              │                │    屋的一半，打給你。  │              │              │          │          │                    │
│  │              │                │陳：你那個多弄一點啦。  │              │              │          │          │                    │
│  │              │                │謝：你每次都拿1 張，你要│              │              │          │          │                    │
│  │              │                │    我怎麼多呢？而且外面│              │              │          │          │                    │
│  │              │                │    有些人還放更少喔。  │              │              │          │          │                    │
│  │              │                │陳：好啦。              │              │              │          │          │                    │
│  │              │                │謝：叫你拿2你又不拿。   │              │              │          │          │                    │
└─┴───────┴────────┴────────────┴───────┴───────┴─────┴─────┴──────────┘
附表三：
┌─┬───────┬────────┬────────────┬───────┬───────┬─────┬─────┐
│  │  聯絡電話    │  電話聯絡時間  │     電話聯絡內容       │交付毒品時間  │ 交付毒品地點 │ 毒品金額 │交付毒品者│
├─┼───────┼────────┼────────────┼───────┼───────┼─────┼─────┤
│1 │0000000000    │98年3月25日     │謝：你在哪裡？          │98年3 月25日晚│桃園縣平鎮市自│ 1 千元   │丙○○    │
│  │（戊○○）    │晚間11時59分05秒│葉：我在家裡啊。        │間戊○○與葉雲│強街99巷1 號葉│          │          │
│  │撥打給        │                │謝：你那邊有用的東西嗎？│凱為左開通話後│雲凱住處      │          │          │
│  │0000000000    │                │葉：有，我剛拿到。      │之某時        │              │          │          │
│  │（丙○○）    │                │謝：你跟誰拿的？郵局的嗎│              │              │          │          │
│  │              │                │    ？                  │              │              │          │          │
│  │              │                │葉：你說誰的不好？      │              │              │          │          │
│  │              │                │謝：柳哥的也不好。      │              │              │          │          │
│  │              │                │葉：我覺得還好。        │              │              │          │          │
│  │              │                │謝：我朋友要拿1 張，cash│              │              │          │          │
│  │              │                │    。                  │              │              │          │          │
│  │              │                │葉：OK，然後呢，你在哪裡│              │              │          │          │
│  │              │                │    ？                  │              │              │          │          │
│  │              │                │謝：我過去你那邊啊。    │              │              │          │          │
└─┴───────┴────────┴────────────┴───────┴───────┴─────┴─────┘
附表四：
┌─┬───────┬────────┬────────────┬───────┬───────┬─────┬────────────┐
│  │  聯絡電話    │  電話聯絡時間  │     電話聯絡內容       │交付毒品時間  │ 交付毒品地點 │ 毒品金額 │        起訴之行為      │
├─┼───────┼────────┼────────────┼───────┼───────┼─────┼────────────┤
│1 │0000000000    │98年3月16日     │葉：你那邊有嗎？我先拿1 │98年3 月16日上│桃園縣中壢市貝│ 1 千元   │丙○○先於98年3 月15日與│
│  │（丙○○）    │上午9時50分34秒 │    張。                │午11時許      │多芬賓館      │          │被告戊○○取得聯絡後，轉│
│  │撥打給        │                │謝：我在中壢火車站附近，│              │              │          │知被告甲○○販入安非他命│
│  │0000000000    │                │    你到貝多芬打給我。  │              │              │          │再交由被告戊○○販賣予葉│
│  │（戊○○）    │                │葉：好。                │              │              │          │雲凱。                  │
│  │              │                │                        │              │              │          │（即起訴書附表二編號1） │
├─┼───────┼────────┼────────────┼───────┼───────┼─────┼────────────┤
│2 │0000000000    │98年3月16日     │葉：你在哪裡？          │98年3 月16日晚│桃園縣平鎮市陸│1 千元    │丙○○與被告戊○○取得聯│
│  │（丙○○）    │晚間7時37分34秒 │謝：我在埔心火車站附近天│間9時許       │橋南路19巷2 弄│          │絡後，由被告甲○○販入安│
│  │撥打給        │                │    生好手網咖。        │              │16號甲○○住處│          │非他命後再售予丙○○。  │
│  │0000000000    │                │葉：我要2 ，你先幫我聯絡│              │              │          │（即起訴書附表二編號2） │
│  │（戊○○）    │                │    。                  │              │              │          │                        │
│  │              │                │謝：我沒有錢，你要拿來。│              │              │          │                        │
│  │              │                │葉：好，你先幫我聯絡。  │              │              │          │                        │
│  ├───────┼────────┼────────────┤              │              │          │                        │
│  │0000000000    │98年3月16日     │童：海哥，我要過去了。  │              │              │          │                        │
│  │（甲○○）    │晚間7時43分12秒 │江：現在喔？你多久到？  │              │              │          │                        │
│  │撥打給        │                │童：我現在在楊梅，我要過│              │              │          │                        │
│  │0000000000    │                │    去了。              │              │              │          │                        │
│  │（江萬海）    │                │                        │              │              │          │                        │
│  ├───────┼────────┼────────────┤              │              │          │                        │
│  │0000000000    │98年3月16日     │葉：聯絡好了嗎？        │              │              │          │                        │
│  │（丙○○）    │晚間7時47分37秒 │謝：好了，你在哪裡？    │              │              │          │                        │
│  │撥打給        │                │葉：我兩分鐘就到了。    │              │              │          │                        │
│  │0000000000    │                │謝：好。                │              │              │          │                        │
│  │（戊○○）    │                │                        │              │              │          │                        │
│  ├───────┼────────┼────────────┤              │              │          │                        │
│  │0000000000    │98年3月16日     │童：喂，到了。          │              │              │          │                        │
│  │（甲○○）    │晚間7時57分53秒 │                        │              │              │          │                        │
│  │撥打給        │                │                        │              │              │          │                        │
│  │0000000000    │                │                        │              │              │          │                        │
│  │（江萬海）    │                │                        │              │              │          │                        │
│  ├───────┼────────┼────────────┤              │              │          │                        │
│  │0000000000    │98年3月16日     │江：喂，你到了嗎？      │              │              │          │                        │
│  │（江萬海）    │晚間7時58分06秒 │童：門口了啊。          │              │              │          │                        │
│  │撥打給        │                │江：你幫我買1 罐蔓越莓和│              │              │          │                        │
│  │0000000000    │                │    麵包。              │              │              │          │                        │
│  │（甲○○）    │                │童：我沒有多的錢喔，花你│              │              │          │                        │
│  │              │                │    的。                │              │              │          │                        │
│  │              │                │江：好。                │              │              │          │                        │
│  ├───────┼────────┼────────────┤              │              │          │                        │
│  │0000000000    │98年3月16日     │葉：小童，我肥標啦，你在│              │              │          │                        │
│  │（丙○○）    │晚間9時55分16秒 │    哪裡，我現在過去。  │              │              │          │                        │
│  │撥打給        │                │童：我在我家啊。        │              │              │          │                        │
│  │0000000000    │                │葉：你聯絡好了嗎？      │              │              │          │                        │
│  │（甲○○）    │                │童：曉慧呢？            │              │              │          │                        │
│  │              │                │葉：曉慧叫我打給你，你聯│              │              │          │                        │
│  │              │                │    絡好了嗎？          │              │              │          │                        │
│  │              │                │童：好了啊。            │              │              │          │                        │
│  │              │                │葉：那我現在過去。      │              │              │          │                        │
│  ├───────┼────────┼────────────┤              │              │          │                        │
│  │0000000000    │98年3月16日     │童：好了沒，我要過去拿。│              │              │          │                        │
│  │（甲○○）    │晚間9時57分40秒 │江：我在內壢。          │              │              │          │                        │
│  │撥打給        │                │童：先拿半個，等一下還要│              │              │          │                        │
│  │0000000000    │                │    半個。              │              │              │          │                        │
│  │（江萬海）    │                │江：我快到了，打電話給你│              │              │          │                        │
│  │              │                │    ，你再過來。        │              │              │          │                        │
│  ├───────┼────────┼────────────┤              │              │          │                        │
│  │0000000000    │98年3月16日     │葉：我在你家樓下。      │              │              │          │                        │
│  │（丙○○）    │晚間10時06分44秒│童：曉慧要回來了，你等她│              │              │          │                        │
│  │撥打給        │                │    ，你和她一起上來就好│              │              │          │                        │
│  │0000000000    │                │    了。                │              │              │          │                        │
│  │（甲○○）    │                │葉：好。                │              │              │          │                        │
│  ├───────┼────────┼────────────┤              │              │          │                        │
│  │0000000000    │98年3月16日     │童：喂。                │              │              │          │                        │
│  │（甲○○）    │晚間10時07分29秒│謝：到了啦。            │              │              │          │                        │
│  │撥打給        │                │                        │              │              │          │                        │
│  │0000000000    │                │                        │              │              │          │                        │
│  │（戊○○）    │                │                        │              │              │          │                        │
├─┼───────┼────────┼────────────┼───────┼───────┼─────┼────────────┤
│3 │0000000000    │98年3月14日     │劉：喂。                │98年3 月14日晚│桃園縣平鎮市陸│1 千元    │甲○○                  │
│  │（戊○○）    │晚間9時22分31秒 │謝：你在哪？            │間丁○○與謝曉│橋南路19巷2 弄│          │                        │
│  │撥打給        │                │劉：我在樓下啦。        │慧為左開通話後│16號          │          │                        │
│  │0000000000    │                │謝：你在他們家樓下喔？  │之某時        │              │          │                        │
│  │（丁○○）    │                │劉：對啦。              │              │              │          │                        │
│  │              │                │謝：好。                │              │              │          │                        │
│  │              ├────────┼────────────┤              │              │          │                        │
│  │              │98年3月14日     │劉：喂。                │              │              │          │                        │
│  │              │晚間9時24分12秒 │謝：你再等一下，要走了。│              │              │          │                        │
│  │              │                │劉：好。                │              │              │          │                        │
│  │              │                │                        │              │              │          │                        │
└─┴───────┴────────┴────────────┴───────┴───────┴─────┴────────────┘

司法院資訊處製作；財團法人民間司法改革基金會備份。
